【裁判字號】    92,台上,512
【裁判日期】    920320
【裁判案由】    返還土地等
【裁判全文】
最高法院民事裁定                                九十二年度台上字第五一二號
    上  訴  人  甲○○張良穀.
    訴訟代理人  羅紀雄律師
    被 上訴 人  乙○○
    訴訟代理人  李富湧律師
右當事人間請求返還土地等事件，上訴人對於中華民國九十一年十一月五日台灣高等
法院第二審判決（九十年度上字第二０號），提起上訴，本院裁定如左：
    主  文
上訴駁回。
第三審訴訟費用由上訴人負擔。
    理  由
按民事訴訟法第四百六十六條第一項規定，對於財產權訴訟之第二審判決，如因上訴
所得受之利益，不逾新台幣（下同）一百萬元者，不得上訴。此項利益額數，自民國
九十一年二月八日起，經司法院依同條第三項規定，以命令增加為一百五十萬元。又
民事訴訟費用法第六條規定，以一訴主張之數項標的互相競合或應為選擇者，訴訟標
的之價額，應依其中價額最高者定之。本件上訴人主張伊所有坐落桃園縣龍潭鄉○○
○段第四一四｜一地號土地與被上訴人所有坐落同地段第四一四地號土地之界址在如
原判決附圖（下稱附圖）所示紅色虛線處，而附圖所示紅色虛線與黑色實線內之土地
面積九二八平方公尺為伊所有等情，訴請確定兩造所有上開土地之界址在附圖所示紅
色虛線，及確認附圖所示紅色虛線與黑色實線內之土地面積九二八平方公尺為伊所有
，並請求判命被上訴人返還系爭土地予伊。核上訴人所主張之數項標的，有互相競合
之關係，自應以系爭九二八平方公尺土地之價額為其訴訟標的之價額。經查系爭土地
於上訴人起訴時每平方公尺之公告現值為一千三百元，有土地登記謄本在卷可稽（見
第一審卷第一卷一三頁），九二八平方公尺共計一百二十萬六千四百元，既末逾一百
五十萬元，本件自屬不得上訴第三審之事件。上訴人對於不得上訴之第二審判決提起
上訴，為非合法。末查上訴人所承當之原當事人張良穀於原審係依系爭土地每平方公
尺之公告現值一千三百元計算本件訴訟標的之價額，並繳納第二審裁判費，此有其民
事上訴狀及第一審法院自行收納款項統一收據在卷可稽（見原審卷一０｜一頁、一一
頁），自不許上訴人事後任意翻異。上訴人於原審判決後，提出村長證明書主張系爭
土地每坪之價值約五千五百元至六千元，九二八平方公尺之總值超過一百五十萬元，
為無足採，併予指明。
據上論結，本件上訴為不合法，依民事訴訟法第四百八十一條、第四百四十四條第一
項、第九十五條、第七十八條，裁定如主文。
中      華      民      國    九十二    年      三      月     二十     日
                              最高法院民事第三庭
                                  審判長法官  林  奇  福
                                        法官  陳  國  禎
                                        法官  李  彥  文
                                        法官  陳  重  瑜
                                        法官  劉  福  聲
      右正本證明與原本無異
                                              書  記  官
中      華      民      國    九十二    年      四      月      二      日
                                                                        Ｂ


司法院資訊處製作；財團法人民間司法改革基金會備份。
